臺灣士林地方法院刑事判決
111年度簡字第5號
公  訴  人  臺灣士林地方檢察署檢察官
被      告  魏智勇



上列被告因竊盜案件，經檢察官提起公訴（111 年度偵字第1432
號），嗣經被告自白犯罪（111 年度易字第22號），本院認宜以
簡易判決處刑，爰不經通常審判程序，逕以簡易判決處刑如下：
    主  文
魏智勇犯竊盜罪，處拘役壹拾日，如易科罰金，以新臺幣壹仟元
折算壹日。
未扣案之犯罪所得追徵其價額新臺幣壹佰壹拾捌元。
    事實及理由
一、本案犯罪事實及證據，除就證據部分補充被告於本院訊問時
    坦承不諱外，其餘均引用檢察官起訴書之記載（如附件）。
二、論罪科刑的理由：
（一）核被告所為，係犯刑法第320 條第1 項之竊盜罪。
（二）爰審酌被告已有多次竊盜前科，有臺灣高等法院被告前案
      紀錄表在卷可稽（未構成累犯），仍不知自我檢束，隨意
      竊取被害人郭進順所管領，位在臺北市○○區○○街000號統
      一超商芝玉門市之財物，造成店家受有財產損失，顯欠缺
      尊重他人財產法益之觀念，所為實有不該，惟念及被告犯
      後已知坦承犯行，態度尚可，兼衡其犯罪之動機、手段、
      所竊財物價值，暨其自陳之智識程度、家庭生活、經濟狀
      況等一切情狀，量處如主文所示之刑，並諭知易科罰金之
      折算標準。
三、被告所竊取之明治cacao95%黑巧克力、好時杏仁夾餡牛奶巧
    克力片、歐維氏72%醇黑巧克力各1條，業經合法發還予被害
    人，有被害人所簽具之贓物認領保管單在卷可稽，爰依刑法
    第38條之1 第5 項之規定，不予宣告沒收或追徵。至於被告
    所竊得之麥提莎麥芽脆心片裝牛奶巧克力1條及愛之味鮪魚
    罐頭1罐部分，參以被害人於警詢時供稱：前開巧克力價值
    新臺幣（下同）43元，後者罐頭價值75元等語（見偵卷第33
    頁），顯見被告所竊得之前開物品，其價值為118元。因被
    告所竊得之前開物品，業經被告食用，而無法就被告犯罪所
    得之原物諭知沒收，爰依刑法第38條之1第3項規定，宣告沒
    收追徵其犯罪所得之價額共118元。　　
四、適用的法條：
（一）刑事訴訟法第449 條第2 項、第450條第1項、第454 條第
      2 項。
（二）刑法第320 條第1 項、第41條第1 項前段、第38條之1第3
      項。
（三）刑法施行法第1 條之1 第1 項。
五、如不服本判決，得自收受送達之翌日起20日內向本院提出上
    訴狀，上訴於本院第二審合議庭（須附繕本）。
本案經檢察官王乙軒提起公訴。
中    華    民    國    111    年    1    月    18    日
                  刑事第八庭   法  官     蔡守訓
以上正本證明與原本無異。
如不服本判決應於送達後20日內向本院提出上訴書狀，並應敘述
具體理由。其未敘述上訴理由者，應於上訴期間屆滿後20日內向
本院補提理由書( 均須按他造當事人之人數附繕本) 「切勿逕送
上級法院」。
因疫情而遲誤不變期間，得向法院聲請回復原狀。
                              書記官林子千
中　　華　　民　　國　　111 　年　　1 　　月　　18　　日

附錄論罪科刑條文：
中華民國刑法第320條
意圖為自己或第三人不法之所有，而竊取他人之動產者，為竊盜
罪，處五年以下有期徒刑、拘役或五十萬元以下罰金。
意圖為自己或第三人不法之利益，而竊佔他人之不動產者，依前
項之規定處斷。
前二項之未遂犯罰之。

附件：
臺灣士林地方檢察署檢察官起訴書
                                     111年度偵字第1432號
　　被　　　告　魏智勇　男　63歲（民國00年0月00日生）　　　　　　　　　　　　  住臺北市○○區○○街00巷00弄00                          ○0號　　　　　　　　　　　　
                        居臺北市○○區○○路000巷0號2樓                         (現羈押於法部務○○○○○○○○)　　　　　　　　　　　　國民身分證統一編號：Z000000000號
上列被告因竊盜案件，已經偵查終結，認應提起公訴，茲將犯罪
事實及證據並所犯法條分敘如下：
　　　　犯罪事實
一、魏智勇意圖為自己不法之所有，基於竊盜之犯意，於民國11
    1年1月2日18時59分許，在臺北市○○區○○街000號之統一超商
    芝玉門市內，徒手竊取由店長郭進順管領放在櫃檯上之歐維
    氏72%醇黑巧克力1條、明治CACACO95%黑巧克力1條、麥提沙
    麥芽脆心片裝牛奶巧克力1條、好時杏仁夾巧克力1條及愛之
    味鮪魚罐頭1罐等物，得手後隨即在店內用餐區食用。嗣店
    員鄭雯慧發覺後，隨即報警處理，經警方調閱店內監視器錄
    影畫面後發現上情。
二、案經臺北市政府警察局士林分局報告偵辦。
　　　　證據並所犯法條
一、證據清單與待證事實
編號 證據名稱 待證事實 1 被告魏智勇於警詢及偵查中供述 坦承於上開時、地竊取統一超商內物品之事實。 2 被害人郭進順於警詢之供述 證明被告於上開時、地，徒手竊取統一超商內物品之事實。 3 1.現場監視器錄影光碟1片及翻拍照片6張。2.臺北市政府警察局士林分局搜索、扣押筆錄暨扣押物品目錄表、贓物認領保管單、查獲扣案物照片照片1張。 全部犯罪事實。 
二、核被告魏智勇所為，係犯刑法第320條第1項竊盜罪嫌。
三、依刑事訴訟法第251條第1項提起公訴。
　  此  　致
臺灣士林地方法院
中　　華　　民　　國　 111　　年　　1 　　月　　5 　　日
　　　　　　　　　　　　　　　檢　察　官  王乙軒
本件正本證明與原本無異　　　　　　　　　　　
中　　華　　民　　國　 111　　年　　1 　　月　　6　　 日
                              書　記　官　徐佩瑜　　　
附錄本案所犯法條全文
刑法第320條第1項
意圖為自己或第三人不法之所有，而竊取他人之動產者，為竊盜
罪，處 5 年以下有期徒刑、拘役或 50 萬元以下罰金。
意圖為自己或第三人不法之利益，而竊佔他人之不動產者，依前
項之規定處斷。
前二項之未遂犯罰之。